# 资本公积转增实收资本

提问人：大葱拌牛肉 时间：2016-09-08 20:05:40
专项应付款形成的资本公积可以转增实收资本吗？哪种类型的资本公积可以转增实收资本？

回答人：chenyiwei
专项应付款是政府对企业的资本性投入，其所形成的资本公积的所属明细科目是“资本溢价”，所以可用于转增资本。

提问人：大葱拌牛肉 时间：2016-09-09 06:07:29
哪种类型的资本公积可以转增实收资本？

回答人：chenyiwei
“资本公积——资本溢价或股本溢价”可以转增资本；“资本公积——其他资本公积”中除了“原制度资本公积转入”的部分项目（如：债务重组收益、关联交易差价、拨款转入、接受现金捐赠）以外，不可用于转增资本。